【裁判字號】    98,審消債更,209
【裁判日期】    980305
【裁判案由】    聲請更生程序
【裁判全文】
臺灣高雄地方法院民事裁定         98年度審消債更字第209號
聲  請  人  甲○○
代  理  人  任進福律師
上列當事人聲請消費者債務清理事件，本院裁定如下：
    主  文
聲請人應於本裁定送達後十四日內，補提如附表所示之證明文件
到院。
    理  由
一、按債務人對於金融機構因消費借貸、自用住宅借款、信用卡
    或現金卡契約而負債務，在聲請更生或清算前，應提出債權
    人清冊，以書面向最大債權金融機構請求協商債務清償方案
    並表明共同協商之意旨；債務人聲請更生時，應提出財產及
    收入狀況說明書及其債權人、債務人清冊，消費者債務清理
    條例（下稱本條例）第151 條第1 項及第43條第1 項分別定
    有明文。又聲請更生或清算不合程式、不備其他要件或拒絕
    提出關係文件者，法院應以裁定駁回之，但其情形可以補正
    者，法院應定期間先命補正，復為本條例第8 條、第46條所
    明定。
二、查本件聲請人向本院聲請更生，雖主張：其有不能清償債務
    情事，對於金融機構因消費借貸、自用住宅借款、信用卡或
    現金卡契約而負債務，曾以信函向最大債權金融機構請求協
    商，而協商不成立，且其無擔保或無優先權之債務總額未逾
    新臺幣1,200 萬元，復未經法院裁定開始清算程序或宣告破
    產，爰請求准予更生等語。
三、經查：聲請人於聲請更生前並未依照中華民國銀行公會會員
    辦理消費金融案件無擔保債務協商機制成立協商；雖主張曾
    向花旗（台灣）銀行股份有限公司請求協商債務協商不成立
    ，惟並未提出任何證據以為證明，是本件聲請人聲請更生，
    顯未遵循本條例第151 條第1 項規定對於金融機構因消費借
    貸、自用住宅借款、信用卡或現金卡契約所負債務與全體債
    權金融機構先行債務協商之機制，依上開說明，其聲請不合
    程式，爰定期命聲請人於消費者債務清理條例施行後，依金
    融機構債務協商機制規定檢附資料向最大債權金融機構請求
    協商債務清償方案並表明共同協商之意旨，並補提如附表所
    示證明文件到院，如逾期未補正，則駁回其更生聲請。
附表：
1.提出於消費者債務清理條例施行後，聲請人向最大債權金融機
  構檢附下列資料：(1)前置協商申請書正本(2)身份證正反面影本
  (3)前置協商申請人財產及收支狀況說明書正本(4)債權人清冊（
  檢附向財團法人金融聯合徵信中心申請金融機構債權人清冊正
  本）(5)近2 年度綜合所得資料清冊及最近1 個月核發之財產資
  料清單(6)近3 個月薪資證明文件(7)勞工保險被保險人投保資料
  表及明細正本（如無投保則無須提供）申請協商之證明文件（
  須提出全部申請資料及最大債權金融機構收受之證明）。
2.上開申請協商成立或不成立之證明文件（例如最大債權金融機
  構於聲請人申請協商後30日不開始協商，或自開始協商之翌日
  起逾90日協商不成立，或拒絕協商而退件）。
3.聲請人95、96年度之國稅局綜合所得稅各類所得資料清單及財
  產歸屬資料。
4.96年、97年度薪資扣繳憑單及98年1月迄今之薪資證明。
5.聲請人聲請前5 年之勞保及前2 年健保之投保資料（包括投保
  單位及投保金額）。
6.依法應分擔扶養義務之人數、分擔比例及家族系統表（包含年
  籍及身份資料）。
7.受扶養人陳玫君、陳怡孜及配偶95、96年度之國稅局財產歸屬
  資料及綜合所得稅各類所得資料清單。
8.本人及受扶養人之戶籍謄本（記事欄勿省略）。
9.聲請前2 年內電話、交通、水電、教育等必要支出及扶養費證
  明文件（需提出收據及明細）。
10.其餘不能清償債務或有不能清償債務之虞之相關證明文件（例
  如生病之診斷證明書、非自願性離職證明書等）。
11.聲請前兩年依約定繳納每月應繳納及每月實際向各債權人（包
  括無擔保及有擔保之債權）清償貸款之數額及明細。
12.聲請人如有其他如投資型保險單、股票、基金或其他財產及收
  入，亦應併為陳明其種類之現值金額及提出證明文件影本。
13.房屋租賃契約書、聲請前1 日回溯2 年期間之房租支出證明文
  件（如以現金支付請提出出租人出具聲請人已繳納租金之證明
  ）。
14.最近1 個月內財團法人金融聯合徵信中心當事人綜合信用報告
  書（紅色聯單）及債務清理條例前置協商專用債權人清冊（綠
  色聯單）。
中    華    民    國    98    年    3     月    5     日
              民事第四庭    法      官  林玉心
上為正本係照原本作成
本件不得抗告
中    華    民    國    98    年    3     月    5     日
                            書  記  官  卓榮杰


司法院資訊處製作；財團法人民間司法改革基金會備份。
